【裁判字號】    89,易,60
【裁判日期】    890315
【裁判案由】    違反保護令
【裁判全文】
臺灣臺東地方法院刑事判決                        八十九年度易字第六號
    公  訴  人  臺灣臺東地方法院檢察署檢察官
    被      告  乙○○
右列被告因違反保護令案件，經檢察官提起公訴（八十九年度偵字第四二號），本院
判決如左：
    主  文
乙○○違反本院所為之不得對丙○○實施身體或精神上不法侵害行為，且不得直接或
間接對於丙○○為騷擾並至少遠離丙○○工作場所臺東縣卑南鄉利吉村延平四號富山
國小利吉分校二百公尺之民事通常保護令，處有期徒刑肆月，如易科罰金以佰元折
算壹日。
    事  實
一、乙○○係丙○○之夫，二人間具有家庭暴力防治法第三條第一款所定之家庭成員
    關係。乙○○曾因毆打、辱罵及恐嚇丙○○，於八十八年九月三十日經本院依家
    庭暴力法第十五條規定，以八十八年度家護字第三十四號民事通常保護令，裁定
    令其不得對丙○○實施身體或精神上不法侵害行為，且不得直接或間接對於丙○
    ○為騷擾並至少遠離丙○○工作場所臺東縣卑南鄉利吉村延平四號富山國小利吉
    分校（以下簡稱利吉分校）二百公尺。詎乙○○仍於八十八年十二月十七日十二
    時三十分左右，前往丙○○之工作場所利吉分校，尾隨丙○○進入學校餐廳內，
    與丙○○爭吵對之騷擾，復以手持行動電話之手毆打丙○○，致丙○○受有頭枕
    部挫傷五乘五公分之傷害（傷害部分業據撤回告訴），而違反前述法院之保護令
    裁定。
二、案經被害人丙○○訴由臺灣臺東地方法院檢察署檢察官偵查起訴。
    理  由
一、訊據被告乙○○固坦承有前揭違反保護令而進入利吉分校與被害人丙○○爭吵之
    事實，惟矢口否認有毆打被害人之犯行，辯稱是丙○○自己的頭碰到水龍頭才會
    受傷，伊絕未毆打被害人云云。惟查，右揭事實，業據被害人丙○○指述綦詳，
    復經證人曾國龍於偵查時證述無訛，復有本院八十八年度家護字第三四號民事通
    常保護令及東和外科診所診斷證明書附卷可稽。至於證人甲○○雖到庭證稱伊看
    到被告進入學校，怕發生事情，故跟隨被告，到餐廳時，只看到被告與被害人在
    場，爭吵聲音不大，沒看見發生什麼事等語。惟查，證人係在利吉分校自然教室
    看到被告，而自然教室離餐廳尚有一段距離，故在證人進入餐廳前，證人並不清
    楚發生何事，復據證人甲○○陳述綦詳。自不能以其事後趕到餐廳之所見所聞，
    執為有利被告之認定。從而本件事證明確，被告犯行，堪予認定。
二、被告違反本院令其不得對丙○○實施身體或精神上不法侵害之行為，及不得直接
    或間接對於丙○○為騷擾並至少遠離丙○○工作場所即利吉分校二百公尺之裁定
    。核被告所為，係違反上開本院之民事保護令，僅構成家庭暴力防治法第五十條
    之一罪，即被告之前揭犯行，係違反前開本院之民事暫時保護令之一個行為，僅
    違反之保護令之內容有三項，故被告上開犯行，仍係一行為而犯一罪。爰審酌被
    告犯罪之動機、目的、手段、品行、生活狀況、智識程度、犯罪所生之損害，犯
    後態度及被害人表示原諒被告及其他一切情狀，量處被告如主文所示之刑，並諭
    知易科罰金之折算標準，以示懲儆。至於被告傷害被害人部分，係觸犯刑法第二
    百七十七條第一項之傷害罪，依同法第二百八十七條前段規定須告訴乃論。茲據
    告訴人丙○○當庭撤回告訴，因公訴人認此部份與前揭有罪部份有裁判上一罪之
    關係，爰不另為不受理之諭知。
據上論斷，應依刑事訴訟法第二百九十九條第一項前段、家庭暴力防治法第五十條，
刑法第十一條前段、第四十一條，罰金罰鍰提高標準條例第二條，判決如主文。
本案經檢察官陳弘能到庭執行職務
中    華    民    國      八十九      年      三      月      十五     日
                                  臺灣臺東地方法院刑事庭
                                        法  官 簡  慧  娟
右正本證明與原本無異。
如不服本判決，應於判決送達後十日內向本院提出上訴狀。（須附繕本）
「切勿逕送上級法院」
                                        書記官 蘇  美  琴
中    華    民    國      八十九      年      三      月      十六      日
附記
家庭暴力防治法第五十條
違反法院第十三條、第十五條所為之下列裁定者，為本法所稱之違反保護令罪，處三
年以下有期徒刑、拘役或科或併科新臺幣十萬元以下罰金：
一、禁止實施家庭暴力行為。
二、禁止直接或間接騷擾、接觸、通話或其他連絡行為。
三、命遷出住居所。
四、遠離住居所、工作場所、學校或其他特定場所。
五、命完成加害人處遇計畫：戒癮治療、精神治療、心理輔導或其他治療、輔導。


司法院資訊處製作；財團法人民間司法改革基金會備份。
